臺灣臺中地方法院刑事判決
111年度易字第569號
公  訴  人  臺灣臺中地方檢察署檢察官
被      告  鄭裕謙




上列被告因竊盜案件，經檢察官提起公訴（111年度偵字第6493
號），被告於本院準備程序中就被訴事實為有罪之陳述，本院裁
定改行簡式審判程序，判決如下：
    主          文
鄭裕謙犯竊盜罪，處有期徒刑貳月，如易科罰金，以新臺幣壹仟
元折算壹日。又犯攜帶兇器竊盜罪，處有期徒刑陸月，如易科罰
金，以新臺幣壹仟元折算壹日。應執行有期徒刑柒月，如易科罰
金，以新臺幣壹仟元折算壹日。
    犯罪事實及理由
一、本件犯罪事實及證據，除證據部分應補充「被告鄭裕謙於本
    院準備程序及審理時之自白」，餘均引用檢察官起訴書之記
    載（如附件）。
二、本案被告所犯，非死刑、無期徒刑、最輕本刑為3 年以上有
    期徒刑之罪，或高等法院管轄第一審之案件，被告於本院行
    準備程序時，就前揭被訴事實為有罪之陳述，經告以簡式審
    判程序之旨，並聽取公訴人及被告之意見後，本院認無不得
    或不宜改依簡式審判程序進行之處，爰依刑事訴訟法第273
    條之1第1項、第284條之1規定，裁定本案進行簡式審判程序
    。且依同法第273條之2、第159條第2項之規定，不適用傳聞
    法則有關限制證據能力之相關規定，合先敘明。
三、論罪科刑部分：
  ㈠按刑法第321條第1項第3款攜帶兇器竊盜罪所稱之「兇器」，
    乃依一般社會觀念足以對人之生命、身體、安全構成威脅，
    而具有危險性之「器械」而言。且本款之兇器不以行為人攜
    帶至犯罪現場為必要，以犯罪現場拾得之兇器為竊盜犯行，
    亦該當本款之加重要件。查被告以置於倉庫內之尖嘴鉗撬開
    金庫門後，竊取起訴書附表編號2所示之財物，業經被告於
    警詢及本院審理時供述明確（見偵卷第25頁、本院卷第59頁
    ），被告既可持該尖嘴鉗將金庫撬開，足認該尖嘴鉗客觀上
    應具有危險性，持之敲擊、揮刺應足以殺傷人之生命、身體
    ，屬兇器無誤。是核被告就起訴書附表編號1部分所為，係
    犯刑法第320條第1項之竊盜罪；就起訴書附表編號2部分所
    為，係犯刑法第321條第1項第3款之攜帶兇器竊盜罪。
　㈡被告前於民國107年間，因詐欺案件，經本院以107年度中簡
    字第1026號判決判處有期徒刑4月確定，於108年2月13日易
    服社會勞動改易科罰金執行完畢等情，業經檢察官載明於起
    訴書犯罪事實欄，並有臺灣高等法院被告前案紀錄表、刑案
    資料查註記錄表在卷可稽，經本院提示前揭前科記錄表後，
    被告亦不爭執上開前科紀錄，及於108年2月13日有期徒刑執
    行完畢之事實（見本院卷第61頁），已然可認檢察官對被告
    前揭有期徒刑執行完畢之事實有所主張，且符合證明之程度
    。而被告於受前揭有期徒刑執行完畢後，5年以內故意再犯
    本案有期徒刑以上之罪，固均為累犯，惟參酌司法院釋字第
    775號解釋意旨及前揭最高法院110年度台上大字第5660號裁
    定意旨，檢察官並未具體指出被告有何特別惡性及對刑罰反
    應力薄弱等節，再審酌被告所犯構成累犯之前案係詐欺取財
    罪，與本案所犯竊盜罪，於罪質、罪名種類尚有不同，且犯
    罪手段、動機亦顯然有別，難認其於本案所為犯行有何特別
    法敵對性或刑罰反應力薄弱之情，參照司法院釋字第775號
    解釋意旨併綜合累犯規定所欲維護法益之重要性及事後矯正
    行為人必要性之考量，認均無依刑法第47條第1項規定加重
    其刑之必要。
　㈢被告所犯上開竊盜罪、攜帶兇器竊盜罪，共2罪，犯意各別、
    行為互殊，應予分論併罰。
  ㈣爰依行為人之責任，審酌被告正值青壯，不思以正途賺取金
    錢，而為本案犯行，顯然缺乏對他人財產權應予尊重之觀念
    ，所為實不足取；並斟酌被告犯本案竊盜罪之手段、竊得財
    物之價值、對告訴人劉明輝之財產及社會治安所生危害；兼
    衡被告之前科素行，及其坦承犯行，並已全數賠償告訴人
　　所受全部損失之犯罪後態度；自述之智識程度、家庭生活狀
    況（見本院卷第62頁）等一切情狀，各量處如主文所示之刑
    ，並均諭知易科罰金之折算標準；暨定其應執行之刑，並諭
    知易科罰金之折算標準。
四、沒收部分：
　㈠本案被告為起訴書附表編號2所示竊盜犯行所用之尖嘴鉗，並
    未扣案，而前揭工具並非違禁物，亦非被告所有之物，業據
    被告於本院審理時供述在卷（見本院卷第59頁），亦無證據
    證明該尖嘴鉗係為被告所有之物，或係第三人無正當理由提
    供被告為本案犯罪之用，即與刑法第38條第2、3項之規定不
    符，爰不予諭知沒收、追徵。
　㈡被告所竊得之現金1200元、6295元，均已歸還告訴人，業據
    告訴人於偵訊及本院準備程序時陳述在卷（見偵卷第97頁、
    本院卷第54頁），依刑法第38條之1第5項規定，均不予宣告
    沒收，附此說明。
據上論斷，應依刑事訴訟法第273條之1第1項、第299條第1項前
段、第310條之2、第454條第2項，判決如主文。
本案經檢察官吳錦龍提起公訴，檢察官葉芳如到庭執行職務。
中　　華　　民　　國　　111 　年　　8 　　月　　18　　日
                  刑事第十七庭  法  官  孫藝娜
以上正本證明與原本無異。
如不服本判決應於收受判決後20日內向本院提出上訴書狀，並應
敘述具體理由；其未敘述上訴理由者，應於上訴期間屆滿後20日
內向本院補提理由書（均須按他造當事人之人數附繕本）「切勿
逕送上級法院」。
告訴人或被害人如不服判決，應備理由具狀向檢察官請求上訴，
上訴期間之計算，以檢察官收受判決正本之日起算。 
                                書記官  黃詩涵
中　　華　　民　　國　　111 　年　　8 　　月　　18　　日
附錄本案論罪科刑法條全文：
中華民國刑法第320條
意圖為自己或第三人不法之所有，而竊取他人之動產者，為竊盜
罪，處 5 年以下有期徒刑、拘役或 50 萬元以下罰金。
意圖為自己或第三人不法之利益，而竊佔他人之不動產者，依前
項之規定處斷。
前二項之未遂犯罰之。
中華民國刑法第321條
犯前條第 1 項、第 2 項之罪而有下列情形之一者，處 6 月以
上 5 年以下有期徒刑，得併科 50 萬元以下罰金：
一、侵入住宅或有人居住之建築物、船艦或隱匿其內而犯之。
二、毀越門窗、牆垣或其他安全設備而犯之。
三、攜帶兇器而犯之。
四、結夥三人以上而犯之。
五、乘火災、水災或其他災害之際而犯之。
六、在車站、港埠、航空站或其他供水、陸、空公眾運輸之舟、
    車、航空機內而犯之。
前項之未遂犯罰之。

附表：
編號   犯罪事實 宣告刑  1 起訴書附表編號1 鄭裕謙犯竊盜罪，處有期徒刑貳月，如易科罰金，以新臺幣壹仟元折算壹日。  2 起訴書附表編號2 鄭裕謙犯攜帶兇器竊盜罪，處有期徒刑陸月，如易科罰金，以新臺幣壹仟元折算壹日。